臺灣高等法院刑事裁定
110年度抗字第982號
抗  告  人  黃瑞鸞



上列抗告人即受刑人因聲請定其應執行刑案件，不服臺灣新竹地
方法院中華民國110年5月20日裁定（110年度聲字第667號），提
起抗告，本院裁定如下：
    主  文
抗告駁回。
    理  由
一、原裁定略以：抗告人即受刑人黃瑞鸞（下稱抗告人）因違反
    毒品危害防制條例等案件，經臺灣新竹地方法院判處如附表
    所示之刑，均經確定在案，有各該判決書及本院被告前案紀
    錄表附卷可稽。茲檢察官聲請定其應執行之刑，臺灣新竹地
    方法院審核認聲請為正當，另審酌附表編號3所示各罪前業
    經臺灣新竹地方法院以109年度竹北簡字第255號判決定應執
    行有期徒刑10月確定，是本案定其應執行刑，除不得踰越刑
    法第51條第5款所定法定之外部性界限，即不得重於附表編
    號1至4所示宣告刑欄之總和外（1年11月），亦應受內部性
    界限之拘束，即不得重於附表編號3所定之原應執行刑加計
    附表編號1至2、4宣告刑之總和(1年9月）。復考量抗告人於
    民國107年6月至108年10月間，先後多次犯施用第二級毒品
    罪，罪質相同，彼此關連性及責任非難重複之程度較高，參
    以施用毒品本質上屬自殘、成癮型犯罪之特殊性，而為抗告
    人整體犯行非難評價後，並考量抗告人之犯後態度等，爰裁
    定其應執行有期徒刑1年5月等語。
二、抗告意旨略以：法院定執刑行之審酌，除法律之內、外部界
    限外，尚應受比例原則、公平正義原則之規範，謹守法律秩
    序之理念，法律情感及慣例所規範，且法院自刑法95年修正
    執行後，對已廢除連續犯規定，如竊盜、毒品、詐欺等罪，
    定執行時避免適用數罪併罰過重，而產生不合理現象。抗告
    人因家庭狀況、學歷不足等，誤入歧途，所犯毒品等罪之定
    執行結果，過於苛重，抗告人深知往日之非，現已悔悟，定
    會在囹圄中改正觀習性，早日重返社會做人，懇請重新酌量
    裁定，並參酌臺灣高等法院97年度上訴字第5195號判決定執
    行刑結果，給予抗告人合理公平、從輕之裁定等語。
三、按裁判確定前犯數罪者，併合處罰之；數罪併罰，分別宣告
    其罪之刑，其宣告多數有期徒刑者，於各刑中之最長期以上
    ，各刑合併之刑期以下，定其刑期，但不得逾30年，刑法第
    50條第1項前段、第51條第5款訂有明文。行為人所犯數罪各
    屬不同之犯罪類型者，於併合處罰時，其責任非難重複之程
    度甚低，當可酌定較高之應執行刑。
四、經查：抗告人所犯如附表所示之5罪，業經臺灣新竹地方法
    院先後判處如附表所示之刑，均經判決確定在案，且各罪犯
    罪時間均在編號1所示判決確定之前，又其中編號3部分曾經
    定應執行刑為有期徒刑10月，且編號1至4之共5罪行為時間
    為107年6月至108年10月間等節，有各該判決書及本院被告
    前案紀錄表附卷可稽。原裁定就抗告人所犯如附表所示之罪
    所處之刑，定其應執行刑為有期徒刑1年5月，已審酌各罪之
    犯罪類型、行為次數等整體評價，且係在上開罪刑中之最長
    期以上，及附表所示各罪所處之刑合併之刑期以下，經核並
    未逾越刑法第51條第5款所定量刑裁量之外部性界限，又適
    用「限制加重原則」之量刑原理，對抗告人給予適度之刑罰
    折扣，符合法律授與裁量權之目的，與所適用法規目的之內
    部性界限無違，亦無違罪刑相當原則。再者，法官就個案審
    理後所判處之罪刑，或就被告所犯數罪依法所定之應執行刑
    長短，均係法官依各個案件之犯罪種類、個案刑期、被告犯
    罪情節、犯罪後態度、罪責輕重、犯罪所生危險或損害等刑
    法第57條所列各款情形，綜合審酌而為判斷。因此，自難遽
    執他案之量刑及定應執行刑之裁判情形，作為本案量刑及定
    應執行刑裁判之基準。從而，抗告人徒執前詞，指摘原裁定
    不當，為無理由，應予駁回。 
五、據上論斷，應依刑事訴訟法第412條，裁定如主文。
中　　華　　民　　國　　110 　年　　7 　　月　　19　　日
                  刑事第十二庭  審判長法  官  陳如玲
　　　　　　　　　                    法  官  郭惠玲
　　　　　　　　　                    法  官  廖建瑜
以上正本證明與原本無異。
不得再抗告。
                                      書記官  邵佩均
中　　華　　民　　國　　110 　年　　7 　　月　　19　　日
附表：
編          號  1 2 3  罪          名  毒品危害防制條例 (施用2級毒品) 毒品危害防制條例 (施用2級毒品) 毒品危害防制條例 (持有1級毒品、 施用2級毒品) 宣    告    刑  有期徒刑3月 有期徒刑5月 有期徒刑6月x2次 應執行刑10月  犯  罪  日  期  108年9月25日 108年2月20日下午2時50分採尿時起回溯96小時內之某時 108年10月21日 108年10月21日 偵查(自訴)機關 年  度  案  號  新竹地檢108年度毒偵字第2026號 新竹地檢108年度毒偵字第689號 新竹地檢108年度毒偵字第2027號  最 後 事實審 法    院 新竹地院 新竹地院 新竹地院  案    號 109年度竹簡字第78號 108年度竹簡字第773號 109年度竹北簡字第255號  判決日期 109年2月11日 108年9月9日 109年5月25日  確   定判   決  法    院 新竹地院 新竹地院 新竹地院  案    號 109年度竹簡字第78號 108年度竹簡字第773號 109年度竹北簡字第255號  判    決確定日期 109年3月11日 109年3月19日 109年7月2日 是否為得易科 罰 金 之 案 件  是 是 是 備註  新竹地檢109年度執字第4391號 新竹地檢109年度執字第1941號 新竹地檢109年度執字第3713號 


編          號  4 罪          名  毒品危害防制條例 (施用2級毒品) 宣    告    刑  有期徒刑3月 犯  罪  日  期  107年6月6日 偵查(自訴)機關 年  度  案  號  新竹地檢109年度撤緩毒偵字第89號  最 後 事實審 法    院 新竹地院  案    號 109年度竹簡字第666號  判決日期 109年6月20日  確   定判   決  法    院 新竹地院  案    號 109年度竹簡字第666號  判    決確定日期 109年7月31日 是否為得易科 罰 金 之 案 件  是 備註  新竹地檢109年度執字第3852號